【裁判字號】    96,訴,1305
【裁判日期】    970312
【裁判案由】    妨害電腦使用罪
【裁判全文】
臺灣臺北地方法院刑事判決             96年度訴字第1305號
公  訴  人  臺灣臺北地方法院檢察署檢察官
被      告  丙○○
選任辯護人  李永裕律師
上列被告因妨害電腦使用案件，經檢察官提起公訴（九十五年度
偵字第二五七二三號），本院判決如下：
    主  文
丙○○共同無故輸入他人帳號密碼，而入侵他人之電腦及其相關
設備，處有期徒刑捌月，減為有期徒刑肆月，如易科罰金，以新
臺幣壹仟元折算壹日。
其餘被訴部分無罪。
    事  實
一、丙○○係址設臺北市○○區○○路二段386號7樓之7影藝廣
    告有限公司（下稱影藝公司）負責人，以接洽廠商產品廣告
    拍攝、廠商活動製作、藝人經紀廣告行銷包裝及廣告戲劇試
    鏡選角為業。緣乙○（未據起訴）於民國九十五年四月初受
    僱於魔豆股份有限公司（下稱魔豆公司）擔任模特兒通
    告經理人職務，專職接洽、聯絡及攜同該公司會員（即模特
    兒）參與各演藝公司通告試鏡之業務，因而於九十五年四月
    間因帶同會員至影藝公司試鏡而認識丙○○，丙○○於二人
    言談中得知乙○有意朝演藝經紀人方向發展，乃勸乙○離開
    魔豆公司，其願無條件教導乙○成為演藝經紀人之相關智
    能，乙○遂於九十五年六月十六日自魔豆公司離職，欲跟
    隨丙○○學習，由於乙○於離職當日上網時，發現其自魔
    豆公司離職後，仍可使用該公司舊有之帳號及密碼進入魔
    豆公司網站後台會員資料庫（下稱後台資料庫），取得該公
    司資料庫內會員之詳細聯絡資料，並於翌日至影藝公司時，
    告知此事予丙○○知悉。詎丙○○與乙○明知乙○自魔豆
    公司離職後，並無使用舊有帳號、密碼登入魔豆公司後台
    資料庫之權利，竟基於尋找試鏡對象之需要，與乙○共同基
    於無故入侵他人電腦或其相關設備之犯意聯絡，自九十五年
    六月十七日起至同年七月二十四日晚間八時止，指示乙○利
    用自己所有之筆記型電腦及其所提供之影藝公司桌上型電腦
    連結網路，由乙○先至魔豆公司前台會員照片之網頁選取
    適當之模特兒以MSN傳輸至其電腦供己選取後，再指示乙○
    利用舊有帳號、密碼進入魔豆公司後台資料庫得知其選定
    之會員聯絡資料，由乙○以影藝公司（檢察官誤載為「麥可
    」）名義，以電話通知前揭選定會員至影藝公司試鏡，足以
    生損害於魔豆公司對於會員資料蒐集及使用之利益。後因
    乙○於九十五年七月二十三日誤觸魔豆公司網站後台簡訊
    功能按鍵，以魔豆公司名義通知會員至影藝公司作電視節
    目通告之試鏡，為魔豆公司察覺有異，經該公司於同年七
    月二十四日晚間登錄電腦查詢後，發現前揭試鏡之通告，均
    係以該公司已離職員工乙○舊有帳號密碼登入後所發送，該
    公司隨即將該帳號及密碼刪除，並於聯絡乙○到場解釋後，
    始查知上情。
二、案經魔豆公司訴由臺北市政府警察局信義分局報告臺灣臺
    北地方法院檢察署檢察官偵查起訴。
    理  由
甲、程序部分：
  (一)按告訴者，乃告訴人向偵查機關申告犯罪事實希望訴追之意
    思表示；而實施偵查之機關，除檢察官外，司法警察官及司
    法警察亦均屬之。查本件告訴人魔豆公司於九十五年九月
    十三日派該公司顧問張峰鳴至臺北市政府警察局信義分局三
    張犁派出所報案時，除已提出上蓋有該公司印章及法定代理
    人鄭邁私章之授權書外，並已於該日之警詢筆錄中表達告訴
    人欲對被告提出妨礙電腦使用之告訴等情，有告訴人之營利
    事業登記證、授權書及警詢筆錄各一份附卷可稽。而該授權
    書中既已有授權郭峰銘「茲就離職員工乙○洩露本公司商業
    機密予影藝廣告有限公司之侵權事件，委派本公司員工甲○
    ○先生，全權處理報案事宜」等文字，則顯見該公司確有授
    權張峰鳴向偵查機關申告本件犯罪事實並表示訴追之意甚明
    ，而已合法提出告訴。被告辯稱告訴人魔豆公司當時僅授
    權張峰鳴報案，未授權提出告訴，本件告訴不合法云云，即
    屬無據，合先敘明。
  (二)被告以外之人於審判外之言詞或書面陳述，除法律有規定者
    外，不得作為證據，刑事訴訟法第一百五十九條第一項固有
    明文；惟被告以外之人於審判外之陳述，雖不符同法第一百
    五十九條之一至之四規定，而經當事人於審判程序同意作為
    證據，法院審酌該言詞陳述或書面陳述作成時之情況，認為
    適當者，亦得為證據。又當事人、代理人或辯護人於法院調
    查證據時，知有第一百五十九條第一項不得為證據之情形，
    而未於言詞辯論終結前聲明異議者，視為有前項之同意，同
    法第一百五十九條之五亦定有明文。本件公訴人、被告丙○
    ○及其選任辯護人於本院準備程序及審判程序中，除辯護人
    對證人乙○於偵查中未經具結之證述及告訴代理人甲○○提
    出之乙○自白書表示無證據能力外，渠等對於其他證人相關
    之證述暨其他相關具傳聞性質之證據資料之證據能力，均表
    示沒有爭執，且迄於言詞辯論終結前亦未聲明異議。本院審
    酌本案證人之陳述及證據資料除上開除外部分，其作成時之
    情況，核無違法取證或其他瑕疵，認為以之作為證據為適當
    ，前述證人於審判外之陳述及相關證據資料，自得做為證據
    。
乙、實體部分：
壹、有罪部分：
一、訊據被告丙○○固坦承於九十五年六月十七日起至同年七月
    二十四日間，曾邀請乙○至其所開設之影藝公司學習，並瀏
    覽乙○所挑選之模特兒照片網頁以決定試鏡人選，惟矢口否
    認有何無故輸入他人帳號密碼而入侵他人電腦之犯行，並辯
    稱：伊所瀏覽之模特兒照片網頁乃屬公開資料，對於乙○登
    入告訴人魔豆公司後台資料庫尋找非公開之會員聯絡資料
    一事並不知情，更不知須用帳號密碼才能進入該資料庫，且
    乙○係以自己之帳號密碼登入魔豆公司後台資料庫，離職
    後亦未經該公司終止權限，且該公司於乙○離職後之九十五
    年六月間，曾察知乙○仍有使用舊有帳號、密碼進入該公司
    資料庫之情形，卻仍不制止，是乙○顯非無權侵入他人電腦
    ，本件恐係魔豆公司勾串乙○欲向伊斂財云云置辯。經查
    ：
  (一)被告丙○○明知悉乙○已於九十五年六月十六日自魔豆公
    司離職，衡理當無繼續使用魔豆公司網站帳號密碼進入該
    公司後台資料庫之權限，卻於同年六月十七日知悉魔豆公
    司並未刪除乙○之帳號密碼，且乙○仍得以該舊有之帳號密
    碼進入魔豆公司後台資料庫之機會後，自九十五年六月十
    七日起至同年七月二十四日晚間八時止，指示乙○利用自己
    所有之筆記型電腦及其所提供之影藝公司桌上型電腦連結網
    路，由乙○先至魔豆公司前台會員照片之網頁選取適當之
    模特兒供己選取後，再由乙○以輸入其舊有帳號密碼進入一
    魔豆公司後台資料庫之方式，得知所需會員聯絡資料，以影
    藝公司名義用電話通知魔豆公司會員至影藝公司試鏡等情
    ，業據證人乙○於本院證述稱：「（你於自白書中稱於95年
    6 月17日至影藝公司，曾告知被告你任職魔豆公司期間之
    帳號密碼仍可進入魔豆公司資料庫，並與被告利用影藝公
    司電腦進入魔豆公司資料庫確認，請說明你為何要將此事
    告知被告？）因為之前都有跟被告做一些接觸，因為通告的
    需求，被告告訴我說他那邊有試鏡，而我有帶人去試鏡，應
    該是我在跟被告聊天的時候透露給被告，在我離開魔豆公
    司時，被告是希望我能帶一些資料。」、「（你說被告要你
    帶一些資料，被告是如何跟你說？他要做何用？）被告是希
    望我帶一些就是有關模特兒的資料，但是被告也沒有很明確
    的跟我說是要魔豆公司的資料，被告當時沒有跟我說用途
    。」、「（為何要與被告進入資料庫確認？）因為被告要看
    照片。」、「（進入資料庫確認之後，被告有如何之表示？
    ）被告就是看到適合的，就由我打電話就請資料庫上適合的
    人來試鏡。」、「（依你的工作經驗及認知，你離職後是否
    仍可使用該帳號密碼？）不可以。」、「（你於自白書記載
    95 年7月17日以後，被告因試鏡需要，經常要你進入魔豆
    公司資料庫尋找適當對象，請說明被告如何要求你？）被告
    就跟我說要上通告的人沒有找到，要我繼續找人。」、「（
    你是從魔豆公司的資料庫繼續找人？）是的。」、「（被
    告是否知道你用魔豆公司的資料庫找人？）知道。」、「
    （為何被告會知道？）因為被告要看照片，所以我會提供
    魔豆公司的網頁給被告看。」、「（你於自白書記載 95年6
    月17日至 95年7月23日，你受被告指示，每星期進入魔豆
    公司資料庫三到四次，被告均一起觀看資料庫資料，選定適
    當人選，請問被告是否在旁目睹你進入魔豆公司資料庫的
    操作流程？）因為被告公司有兩台電腦，我先選取資料用MS
    N 傳到被告的電腦上，被告有在現場，但是被告有沒有看到
    我操作我不知道？」、「（你於自白書記載進入魔豆公司
    資料庫，選定適當人選後，即以電話以影藝公司名義，通知
    前來試鏡，請問如何向被告通知者說明？）我就打電話過去
    跟被通知者說我是影藝公司，說我們這邊有一個試鏡，請他
    過來試鏡。」、「（你在自白書所說的告訴被告帳號密碼還
    可以進入，並且當場確認，這個動作是指輸入帳號密碼進入
    後台資料庫的動作？）輸入帳號密碼是指進入後台資料庫。
    」等語大致相符，並有影藝公司有限公司變更登記表、乙○
    之人事資料卡、魔豆公司九十五年四月份、六月份勞工保
    險被保險人基本資料、乙○九十五年四月至六月打卡單、離
    職交接清單、魔豆公司網站前台、後台登入、登入後會員
    資料畫面、乙○於離職後仍登入魔豆公司後台會員資料庫
    之日期、次數及IP明細、臺灣固網九十六年四月十六日台固
    查資096300252號書函、中華電信股份有限公司數據通信分
    公司九十六年四月二十七日數行客密96帳字第95號函等證物
    在卷可資佐證。
  (二)而證人乙○後雖於本院訊問時又改稱：並不知悉被告是否知
    道其需以帳號密碼登入魔豆公司後台會員資料庫後，始能
    得知會員之聯絡資料云云。然其所證除已前後矛盾外，且被
    告曾自承：「於九十三年起就經常性與E魔豆人力娛樂銀行
    （即魔豆公司）幾位通告經理人在尋找廣告演員中有所配
    合，和E魔豆人力銀行配合方式係由廣告公司提出廠商要拍
    攝產品腳本給本人，再由本人透過E魔豆人力銀行來找適合
    的廣告演員到本人公司試鏡。」等語，足見被告對於如魔
    豆公司此種模特兒人力仲介公司營業方式應稍有認識，而
    魔豆公司既係以替會員媒合適當之演藝工作機會後收取費用
    為營利方式，則其所保有之會員聯絡資料當屬該公司之重要
    資產，為賺取達成媒合之費用，且維護其公司信用及會員安
    全，衡情自應會以帳號密碼或其他身份識別方式限制得進入
    該公司網站後台資料庫之人員，亦沒有無償讓離職員工任意
    進入資料庫內取得會員聯絡資料後以他人名義使用之理，被
    告既熟悉此業，當無不知之可能。而其明知乙○已於九十五
    年六月十六日自魔豆公司離職，卻於同年六月十七日起至
    七月二十四日乙○之帳號密碼遭魔豆公司刪除為止，於乙
    ○在其影藝公司學習時，要求乙○提供模特兒供其選取，並
    於乙○傳送魔豆公司公開網頁之模特兒照片供其選取時，
    仍指示乙○聯絡其所選取之模特兒至影藝公司試鏡，卻仍辯
    稱不知乙○係以帳號密碼登入魔豆公司後台資料庫後取得
    非公開之會員聯絡資料云云，顯屬卸責之詞，不足採信。證
    人乙○於本院證述時所改稱：不知被告是否知悉其需以帳號
    密碼登入魔豆公司後台會員資料庫後始能取得會員聯絡資
    料云云，顯屬迴護之詞，亦不足採。則被告曾於九十五年六
    月十七日起至同年七月二十四日止，指示乙○以自己之筆記
    型電腦及影藝公司桌上型電腦多次輸入帳號密碼，登入魔
    豆公司後台資料庫抄錄會員聯絡資料等情，應堪認定。
  (三)至於被告雖辯稱：乙○係以自己之帳號密碼登入魔豆公司
    後台資料庫，離職後亦未經該公司終止權限，且依該公司於
    偵查中所提出之內部文件，已載明乙○離職後之九十五年六
    月間，該公司曾察知乙○仍有使用舊有帳號密碼進入該公司
    資料庫之情形，卻仍不制止，是乙○顯非無權侵入他人電腦
    ，本件恐係魔豆公司勾串乙○欲向其斂財云云置辯。然查
    ：
  1.魔豆公司於乙○離職後，已將乙○之帳號密碼作關閉之動
    作，但因乙○係採舊有連接方式進入該公司後台資料庫，該
    公司於九十五年七月二十四日晚間得知此漏洞後，才把乙○
    之帳號及密碼刪除一節，已據證人即魔豆公司顧問張峰鳴
    於本院證述明確，核與證人乙○於本院所述：「（你離職後
    進入魔豆公司後台資料庫的帳號密碼是否為到職時魔豆
    公司授權你使用？）是的，我的帳號密碼只有壹組。」、「
    （魔豆公司有無使用該帳號密碼之相關規範？）有的。」
    、「（如何規範？）這個我不清楚，在員工的合約書上有，
    但合約書我今天沒有帶。」、「（你是否知道魔豆公司員
    工離職後會關閉員工的帳號密碼？）我知道。」、「（你是
    如何得知的？）沒有任何訊息告訴我，我認為會關閉帳號是
    一個正常的程序。」、「（依你的工作經驗及認知，你離職
    後是否仍可使用該帳號密碼？）不可以。」、「（因此你在
    離職之後，登入你的帳號密碼後還可以用，你當時有無認知
    這是違法的事情？）我有認知這是違法的事情。」等語相符
    ，且乙○得以使用魔豆公司網站帳號密碼之權利，係魔
    豆公司依據僱用關係始授權乙○所為，並非當然為乙○所有
    ，而乙○既已於九十五年六月十六日自魔豆公司離職，自
    無再行使用該公司原授權之網站帳號密碼之權限甚明，是被
    告辯稱乙○係以自己之帳號密碼登入魔豆公司後台資料庫
    ，且其離職後亦未經該公司終止權限，並無無故輸入他人帳
    號密碼，而入侵他人之電腦及相關設備之情形云云，顯不足
    採。
  2.而依據卷附魔豆公司所提出該公司對乙○之聲明書第五點
    、第六點中雖分有「五、經查乙○受丙○○唆使並有計畫離
    職本公司至影藝廣告有限公司，且自離職日起依然非法竊取
    本公司電腦資料；本公司總經理雖於六月中旬口頭告誡該員
    ，該員不但無視於法律存在，依然故我，且變本加厲，每日
    協助丙○○先生竊取本公司之資訊多至上百筆。」、「六、
    該員非但不把握本公司一而再、再而三原諒之機會，侵入本
    公司簡訊語音系統，且利用本公司之名義，發送不實通告訊
    息，造成不知情之會員被詐取拍照費及訓練費，高達數千至
    數萬不等；……。」等語，然該文中所謂「本公司總經理雖
    於六月中旬口頭告誡該員」，係因魔豆公司於九十五年六
    月中，曾從會員口中聽聞乙○以魔豆公司名義在外活動之
    事，故該公司總經理曾於六月中口頭告誡乙○，希望不要再
    有相同之事發生；而該文中記載「該員非但不把握本公司一
    而再、再而三原諒之機會」等文字，係說明自九十五年七月
    二十四日起至八月二十日與乙○完成和解之前，乙○在最初
    至魔豆公司說明為何以舊有帳號密碼侵入該公司網站後台
    資料庫時，仍沒有坦承事實，僅說係誤觸，不小心接觸前揭
    會員聯絡資料等情，已據證人張峰鳴於本院結證屬實，且觀
    諸卷附該聲明書第三項及第四項中，所記載乙○於九十五年
    七月二十五日出面說明時並未認錯，隔日雖再至魔豆公司
    說明，但仍不承認錯誤，直至該公司提出相關人證證明，才
    鬆口認錯等語，核與證人張峰鳴所證前揭情節均相符合；復
    以魔豆公司於乙○離職後，並無任何仍須授權乙○使用該
    公司網站帳號密碼進入後台資料庫，或於知悉乙○離職後仍
    使用該公司網站帳號密碼進入後台資料庫之事後，卻不制止
    之理由；再以證人乙○於本院訊問時亦自承：係自九十六年
    六月十七日起即利用魔豆公司之會員資料聯絡會員至影藝
    公司試鏡等語，則證人張峰鳴所證，該公司總經理在六月中
    時經由會員口中聽聞乙○以該公司名義在外活動，因而以口
    頭告誡乙○一情，亦非無據，是被告辯稱：魔豆公司於乙
    ○離職後，並未終止乙○使用進入該公司網站後台資料庫帳
    號密碼之權限云云，實屬無據。
  3.另以乙○於自魔豆公司離職後，因使用舊有帳號密碼擅自
    進入該公司網站後台資料庫抄錄會員聯絡資料，聯絡會員至
    被告所開設之影藝公司試鏡一事，洩漏魔豆公司之商業機
    密，因而與魔豆公司達成和解，願賠償魔豆公司新臺幣
    （下同）三十八萬八千八百八十八元，並願就因洩漏前揭商
    業機密所造成他人之損失負相關法律責任等情，有卷附魔
    豆公司及乙○之和解書、授權書、委託書、金額三十八萬八
    千八百八十八元，抬頭為魔豆公司之中國國際商業銀行忠
    孝分行本行支票各一紙可按，則若乙○係與魔豆公司間勾
    串欲向被告斂財，則其何有與魔豆公司簽立和解書並賠償
    魔豆公司損失之必要，是被告辯稱本件恐係乙○與魔豆
    公司勾串，欲向其斂財云云，亦屬無據。
  (四)是本件事證明確，被告犯行堪以認定，應予依法論科。
二、核被告丙○○所為，係犯刑法第三百五十八條之無故入侵他
    人電腦設備罪。按所謂接續犯，係指行為人除主觀上須基於
    單一之犯意，著手實行單一行為外，客觀上須該行為於密切
    接近之時、地內，分數個舉動同時或接續反覆施行，侵害同
    一之法益，且各舉動之獨立性極為薄弱，依一般社會健全觀
    念，難以強行分開，在刑法評價上，以視為數個舉動之接續
    實行，合為包括之一行為予以評價，較為合理者，始足當之
    。查被告自九十五年六月十七日起至九十五年七月二十四日
    止，即有多次無故入侵他人電腦設備之行為，但所反覆輸入
    之帳號密碼均屬魔豆公司所有，侵害之法益同一，且時間
    密接，應論以接續犯。本件被告反覆多次無故入侵他人電腦
    設備之行為，既屬跨連新舊刑法之一個接續行為，因其行為
    終了時點係在新刑法施行後，即不生新舊法比較之問題，併
    予敘明。又被告與乙○間，就上開犯罪行為之實施，有犯意
    聯絡及行為分擔，為共同正犯。爰審酌被告無故侵入告訴人
    魔豆公司之電腦後台資料庫，藉以得知告訴人所有會員聯
    絡資料，供己聯絡試鏡之用，侵害告訴人之商業機密，惡性
    非輕，且至今均拒絕與告訴人和解，賠償告訴人之損害，事
    後復狡辯卸責，顯無悔意、態度不佳等一切情狀，量處如主
    文所示之刑。另被告犯罪係在九十六年四月二十四日以前，
    亦無其他不合中華民國九十六年罪犯減刑條例所定不得減刑
    之情形，爰依該條例第二條第一項第三款、第七條、第九條
    之規定，減其宣告刑二分之一，並諭知易科罰金之折算標準
    。
貳、無罪部分：
一、公訴意旨另以：被告丙○○因有前揭有罪部分之犯罪事實，
    其中其指示乙○在魔豆公司前台選取適當之模特兒照片，
    以 MSN傳輸照片供其選取後，再指示乙○利用輸入舊有魔
    豆公司之帳號密碼侵入該公司網站後台會員資料庫，擷取其
    所選取之模特兒聯絡資料之行為，係與乙○共同基於無故取
    得他人電腦或其相關設備之電磁紀錄之故意所為，亦涉有刑
    法第三百五十九條之未經許可取得他人電腦之電磁紀錄罪嫌
    等語。
二、按犯罪事實應依證據認定之，無證據不得認定其犯罪事實，
    刑事訴訟法第一百五十四條第二項定有明文。次按刑法第三
    百五十九條無故取得、刪除或變更他人電腦或其相關設備之
    電磁紀錄罪，其中所謂「取得」係指無權取得電腦的電磁記
    錄之人，將電磁紀錄經由複製或下載等電腦指令予以重製，
    或以電腦指令破壞原持有人對電磁紀錄之持有支配關係，而
    建立新的持有支配關係，若無前揭取得他人電腦或其相關設
    備之電磁紀錄行為，即不能以該罪相繩。
三、經查，被告與乙○間有共同無故輸入他人帳號密碼，而入侵
    他人之電腦或其相關設備之犯行等情，前已明敘。而被告當
    時雖有指示乙○以MSN方式傳輸魔豆公司前台模特兒資料
    供其選取，並於選取後，指示乙○輸入魔豆公司帳號密碼
    進入後台資料庫取得會員聯絡資料以供聯絡之用。惟魔豆
    公司前台模特兒資料原即為公開之資訊，得以下載、傳送予
    相關電視製作公司，作為向魔豆公司要求媒介模特兒之依
    據，此有被告所提出魔豆公司通告經理人艾利克所寄給被
    告之模特兒推薦名單可得而知，是被告此部分擷取前台模特
    兒照片之行為，應不該當刑法第三百五十九條無故取得他人
    電腦或其相關設備之電磁紀錄罪。至於被告於選取適當之
    魔豆公司模特兒後，雖曾指示乙○輸入帳號密碼進入魔豆
    公司後台取得模特兒聯絡資料，惟乙○於被告指示其聯絡所
    選取之模特兒前來試鏡時，係進入魔豆公司後台資料庫得
    知會員聯絡資料後，即觀看電腦網頁上資料撥打電話聯絡會
    員至影藝公司試鏡，並無將上開會員之聯絡資料予以複製或
    下載後使用等情，有乙○所提出之自白書在卷可稽，自與刑
    法第三百五十九條之規定不符。從而可認被告辯稱其並無無
    故取得他人電腦或其相關設備之電磁紀錄犯行，應堪採信。
    此外，復查無其他證據證明被告涉有公訴人所指此部分無故
    取得他人電腦之電磁記錄犯行，應認此部分不能證明被告犯
    罪，而應為無罪之諭知。
據上論斷，應依刑事訴訟法第二百九十九條第一項前段、第三百
零一條第一項，刑法第二十八條、第三百五十八條、第四十一條
第一項前段，刑法施行法第一條之一，中華民國九十六年罪犯減
刑條例第二條第一項第三款、第七條、第九條，判決如主文。
本案經檢察官葉雅婷到庭執行職務。
中    華    民    國     97     年    3     月   12   日
                 臺灣臺北地方法院刑事第二庭
                                    審判長法  官  劉煌基
                                          法  官  賴淑美
                                          法  官  劉秀君
上正本證明與原本無異。
如不服本判決，應於判決送達後10日內向本院提出上訴狀（應抄
附繕本）。告訴人或被害人如對於本判決不服者，應具備理由請
求檢察官上訴，其上訴期間之計算係以檢察官收受判決正本之日
期為準。
                                          書記官  吳俊龍
中    華    民    國    97    年    3     月    12    日


司法院資訊處製作；財團法人民間司法改革基金會備份。
